【裁判字號】    95,易緝,312
【裁判日期】    951130
【裁判案由】    加重竊盜
【裁判全文】
臺灣臺中地方法院刑事判決             95年度易緝字第312號
公  訴  人  臺灣臺中地方法院檢察署檢察官
被      告  丁○○
                    （另案於臺灣臺中監獄執行中）
上列被告因加重竊盜案件，經檢察官聲請以簡易判決處刑（92年
度偵字第1842號），本院臺中簡易庭認為不宜以簡易判決處刑，
移由本院刑事庭依通常程序審理，檢察官並為移送併辦（92年度
偵字第10237、15205號），經本院合議庭裁定由受命法官獨任行
簡式審判程序，判決如下：
    主  文
丁○○連續攜帶兇器竊盜，累犯，處有期徒刑拾月；扣案如附表
所示之物品均沒收。
    犯罪事實
一、丁○○曾有竊盜與偽造文書之前案紀錄，民國83年間，又因
    犯竊盜罪，經臺灣屏東地方法院以83年度易字第 978號判決
    判處有期徒刑 8月確定，嗣經通緝到案移送監獄執行後，始
    於88年11月23日縮刑期滿執行完畢。詎其猶不知悔改，復於
    受前開有期徒刑之執行完畢後 5年內，基於為自己不法所有
    之意圖及概括犯意，於：(一)92年1月11日上午9時40分許，在
    臺中縣大里市○○路○段710號「大買家」量販店 2樓之停車
    場內，以所有客觀上足以對於人之生命身體安全產生危害、
    得為「兇器」使用之六角扳手1支，破壞車牌號碼A9-8652號
    自用小客車（登記於甲○○之妻魏青玉名下）駕駛座之車門
    鎖（毀損部分未據告訴）而解除車內之中控鎖後，自左後車
    門處進入車內，竊取魏青玉所有之黑色皮包 1只（內有現金
    新臺幣2千3百元、信用卡6張、身分證1張、NOKIA 8310型行
    動電話 1支），得手後，正欲離開之時，適為購物返回之甲
    ○○、魏青玉發覺逮捕，經請「大買家」量販店之警衛通知
    員警前往現場處理，扣得魏青玉之前開黑色皮包 1只（財物
    經甲○○領回）及丁○○所有供犯罪所用之前開六角扳手 1
    支。(二)92年5月13日上午9時30分許，丁○○復攜帶均屬其所
    有之手電筒 1支及客觀上足以對於人之生命身體安全產生危
    害、得為「兇器」使用之剪刀與尖嘴鉗各 1支，駕駛車牌號
    碼U9-2478號之自用小客車，前往臺中市○○區○○路208號
    「家樂福」量販店之 2樓停車場內，以手電筒照射車內及剪
    刀或尖嘴鉗破壞車牌號碼X6- 2368號自用小客車（為丙○○
    所有）門鎖之方式（毀損部分未據告訴），打開車門，欲行
    竊車內財物，嗣因觸動該車之警報器而作罷。員警則於經人
    報案後，立即趕往現場，並在丁○○（查獲時已返回車上）
    所駕U9-2 478號車內之右前座置物廂內，扣得丁○○所有前
    開手電筒、剪刀與尖嘴鉗各1支。丁○○則於上開2次經查獲
    後，均冒用其姪蔡碧川之名應訊（偽造署押部分另經本院以
    95年度易緝字第378號判決判處罪刑）。
二、案經臺中縣警察局霧峰分局及臺中市警察局第六分局分別報
    告臺灣臺中地方法院檢察署檢察官偵查後，聲請以簡易判決
    處刑及移送併辦，本院改由受命法官獨任行簡式審判程序。
    理  由
一、認定犯罪事實及量刑審酌之依據：
  (一)被告丁○○之自白。
  (二)證人即被害人甲○○、丙○○、證人廖秋泉（92年 5月13日
    竊盜案現場目擊證人）分別於警詢及檢察官訊問中或本院法
    官訊問中之證、指述。
  (三)證人蔡碧川、鄧國興（U9- 2478號之車主、被告之雇主）分
    別於本院法官訊問中之證述（關於被告冒名「蔡碧川」一事
    ）。
  (四)臺中縣警察局霧峰分局搜索扣押筆錄、扣押物品目錄表各 1
    份、臺中市警察局第六分局扣押物品目錄表 1份、查獲現場
    與扣案物品及被竊物品擺置位置圖等相關相片合計14張、贓
    物認領保管收據1紙（具領人：甲○○）、A9-8652號自用小
    客車之車籍作業系統查詢認可資料1份。
  (五)內政部警政署刑事警察局92年 3月12日刑紋字第0920039945
    號函與92年4月9日刑紋字第0920057314號鑑驗書各 1份（臺
    中縣警察局霧峰分局寄送之犯罪嫌疑人「蔡碧川」指紋卡10
    指紋，經以電腦比對結果認與該局檔存之丁○○役男指紋卡
    指紋相同；分別附於92年度偵字第 12030號卷第29頁及臺中
    縣警察局刑案偵查卷內）。
  (六)扣案之六角扳手、手電筒、剪刀與尖嘴鉗各1支。
  (七)臺灣高等法院被告前案紀錄表（被告前案、累犯及素行情形
    之認定）。
二、按被告丁○○行為後：(一)刑法第56條關於連續犯之規定，業
    經刪除；(二)第47條有關累犯之規定，亦自原規定之「受有期
    徒刑之執行完畢，或受無期徒刑或有期徒刑一部之執行而赦
    免後， 5年以內再犯有期徒刑以上之罪者，為累犯，加重本
    刑至2分之1」，修正為第47條第 1項之「受徒刑之執行完畢
    ，或一部之執行而赦免後， 5年以內故意再犯有期徒刑以上
    之罪者，為累犯，加重本刑至2分之1」，並均自95年7月1日
    起施行。比較新舊法之規定：(一)就連續犯之規定言，被告前
    後 2次之攜帶兇器竊盜行為，雖一為既遂、一為未遂，惟既
    時間尚稱緊接，方法相同，行為之地點如出一轍，又係觸犯
    構成要件相同之罪名，顯係基於概括犯意為之，如依舊法，
    原應成立連續犯，僅論以一連續攜帶兇器竊盜罪，並依法加
    重其刑，惟以加重至2分之1為限；然如依新法，則其先後 2
    次之攜帶兇器竊盜行為均應獨立成罪，再依刑法第51條第 5
    款之規定定其應執行刑，自以舊法之規定為有利於被告；(二)
    就累犯之規定言，被告既因於83年間所犯之竊盜罪，經臺灣
    屏東地方法院以83年度易字第978號判決判處有期徒刑8月確
    定，經通緝到案執行後，於88年11月23日縮刑期滿執行完畢
    ，而於受該有期徒刑之執行完畢後，復犯本罪，無論依新舊
    法之規定，均構成累犯，並無差異。是比較新舊法規定之結
    果，當以舊法之規定為有利於被告，自應依刑法第2條第1項
    前段之規定，適用舊法之規定，認定被告為連續犯，成立一
    連續攜帶兇器竊盜罪，依法加重其刑，並依累犯之規定，遞
    加重其刑。
三、檢察官92年度偵字第 10237號移送併辦之犯罪事實，與原起
    訴（聲請簡易判決處刑）之犯罪事實同一（僅就被告之姓名
    、年籍資料加以更正及確認），原在起訴範圍之內；至檢察
    官以92年度偵字第 15205號移送併辦之犯罪事實部分（即被
    告丁○○於92年 5月13日之攜帶兇器竊盜未遂犯行部分），
    雖未經起訴，然此部分之犯罪事實，既與業經起訴之部分，
    具有連續犯之裁判上一罪關係，本於審判不可分之原則，本
    院仍應併予審理，附此敘明。
四、審酌被告丁○○之素行不佳，於查獲後以冒名之方式接受警
    詢及檢察官之訊問，顯有逃避刑責之意，並致生遭冒用名義
    人即其姪蔡碧川之困擾，且係於遭通緝 3年餘後始歸案，惟
    犯後已能坦承犯行，足見其已有改過自新之意，於受被害人
    甲○○逮捕之時，又無加意反抗之動作，且第 1次原所竊得
    之財物價值不高，並均經返還被害人，第 2次則尚未竊得財
    物等一切情狀，予以量處如主文所示之刑，以示懲儆（公訴
    人對於被告求處 2年之有期徒刑，本院認尚嫌過重）。至扣
    案之六角扳手、手電筒、剪刀與尖嘴鉗各 1支，則應依刑法
    第38條第1項第2款宣告沒收。
五、適用之法條：刑事訴訟法第452條、第273條之1第1項、第29
    9條第1項前段、第310條之2、第454條第 1項，刑法第321條
    第1項第3款、第2條第1項前段、第38條第1項第2款、（修正
    前）第56條、第47條。
本案經檢察官乙○○到庭執行職務。
中     華     民     國    95    年    11   月   30   日
                     臺灣臺中地方法院刑事第六庭
                             法  官  鄧  敏  雄
上正本證明與原本無異
如不服本判決，應於判決送達後10日內向本院提出上訴狀，上訴
於臺灣高等法院臺中分院（須附繕本）。
                             書記官  黃  士  益
中    華    民    國    95    年    12    月    20    日
附錄本案論罪科刑法條全文：
中華民國刑法第321條第3款
犯竊盜罪而有左列情形之一者，處6月以上、5年以下有期徒刑：
三  攜帶兇器而犯之者。
附表：應沒收之扣案物品
六角扳手、手電筒、剪刀與尖嘴鉗各壹支。


司法院資訊處製作；財團法人民間司法改革基金會備份。
